# 求助：信用证贴现会计处理

提问人：yuehuawjg 时间：2012-07-04 08:21:41
母公司给子公司开具了一张信用证来支付欠子公司的款项，子公司在收到当天即办理了贴现。但是子公司自成立至今对母公司销售量较少，当期销售额不足开信用证金额的10%，子公司闲置资金均上划至母公司统一使用，我们认为此形为实质属于信用借款。目前项目组有两种意见，一是母公司确认短期借款，二是由子公司确认短期借款。我个人认为是母公司，在开具的时候借：其他应付款－子公司 贷：短期借款－信用证。子公司目前的处理是 收到 借：应收票据 贷：其他应收款 贴现时：借：银行存款 贷：应收票据请教一下：此形为定性短期借款是否正确？如正确，应在那个公司确认短期借款核算？

回答人：chenyiwei
由于该贴现实际上并无真实交易背景，因此确认为短期借款应该是合适的。应该在母公司还是子公司层面确认短期借款，取决于该借款资金的实际使用人，以及谁对银行负有偿还责任。个人倾向于在子公司层面确认短期借款，母公司个别报表层面则体现与子公司之间的集中管理的往来关系，这又是另一种独立于借款的关系。

提问人：散步的河 时间：2012-07-04 21:33:46
回复 chenyiwei 的帖子
一般信用证，银行对子公司无追索权，在子公司确认借款是否合适？合并层面确认，是否更适当？

回答人：chenyiwei
如果确实银行对子公司无追索权，且主要风险和报酬（尤其是信用风险、利率风险）实质上已转移的，则子公司层面可不确认借款。
谢谢补充。